ACORDAO-COMPLETO-2362866

ACÓRDÃO DE RELAÇÃO

ACÓRDÃO DE RELAÇÃO 6635/2019 ATA 26/2019 - PRIMEIRA CÂMARA

Acórdão 6635/2019-TCU-Primeira Câmara
Os Ministros do Tribunal de Contas da União, reunidos em sessão da Primeira Câmara, tendo em vista que os efeitos financeiros dos atos de concessão adiante relacionados se exauriram antes de seu processamento pela Corte, ACORDAM, por unanimidade, com fundamento nos arts. 143, inciso II, e 260, § 5º, do Regimento Interno, em considerar seu exame prejudicado por perda de objeto, de acordo com os pareceres emitidos nos autos, bem como em fazer as determinações adiante especificadas:
1. Processo TC-Processo 011.585/2019-6 (APOSENTADORIA) 
	1.1. Interessados: Adao Moreira da Silva (XXX.646.310-XX) ; Adao Silvino Londero (XXX.310.510-XX) ; Adão London Oliveira de Bem (XXX.912.660-XX) ; Adão London Oliveira de Bem (XXX.912.660-XX) ; Adão Rios Rocha (XXX.339.760-XX) ; Alberto de Oliveira (XXX.393.620-XX) ; Alberto de Oliveira (XXX.393.620-XX) ; Albino da Rosa (XXX.312.500-XX) ; Aleise Ines Bugnotto Pereira (XXX.839.350-XX) ; Almir Fiorin (XXX.751.460-XX) ; Almir Machado Marchiori (XXX.936.860-XX) ; Amaury Lopes Martins (XXX.346.760-XX) ; Amelia Dileta Oliveira Quites (XXX.613.470-XX) ; Amelia Godoy de Freitas (XXX.223.830-XX) ; Amelia de Freitas Piccolo (XXX.223.830-XX) ; Amelia de Freitas Piccolo (XXX.223.830-XX) ; Anna Rosa Marcuzo Lima (XXX.640.310-XX) ; Antonia Luiza Gonçalves (XXX.839.500-XX) ; Antonio Gomes dos Santos (XXX.617.090-XX) ; Antonio Jose Pedroso da Rosa (XXX.459.450-XX) ; Antonio Jose Pedroso da Rosa (XXX.459.450-XX) ; Antonio Jose Pedroso da Rosa (XXX.459.450-XX) 
	1.2. Entidade: Universidade Federal de Santa Maria
	1.3. Relator: Ministro Benjamin Zymler
	1.4. Representante do Ministério Público: Procurador Rodrigo Medeiros de Lima
	1.5. Unidade Técnica: Secretaria de Fiscalização de Pessoal (SEFIP) .
	1.6. Representação legal: não há.
	1.7. Determinações/Recomendações/Orientações:
1.7.1. Determinar à Universidade Federal de Santa Maria que, nos termos do art. 2º da Instrução Normativa TCU 78/2018, disponibilize para exame do Controle Interno, via e-Pessoal, no prazo de 15 (quinze) dias, os atos de pensão civil do sr. Luis Carlos Maciel Marafiga, qualificado como viúvo da sra. Amelia Godoy de Freitas, e da sra. Doralisa Melchior Pedroso da Rosa, qualificada como viúva do sr. Antonio José Pedroso da Rosa, sob pena de aplicação aos responsáveis das penalidades previstas na Lei 8.443/1992.
1.7.2. Determinar à Sefip que:
1.7.2.1. proceda à imediata autuação e subsequente instrução dos atos de pensão civil dos seguintes interessados:
1.7.2.1.1 sra. Elizía Elena Kersten de Bem (cadastrado no sistema Sisac sob o número 10795308-05-2012-000005-4) , qualificada como viúva do ex-servidor Adão London Oliveira de Bem, confrontando-o com a aposentadoria do instituidor e aferindo, em particular, a exação da parcela associada a decisão judicial incluída no cálculo inicial dos proventos;
1.7.2.1.2. sr. Luis Carlos Maciel Marafiga (ainda não cadastrado pela origem) , qualificado como viúvo da sra. Amelia Godoy de Freitas, confrontando-o com a aposentadoria da instituidora e aferindo, em particular, a fidedignidade da informação alusiva ao vínculo entre o beneficiário e a ex-servidora, bem como a correção das parcelas incluídas no cálculo inicial dos proventos, notadamente o percentual de anuênios.

Primeira Câmara

Universidade Federal de Santa Maria

Adao Moreira da Silva (XXX.646.310-XX); Adao Silvino Londero (XXX.310.510-XX); Adão London Oliveira de Bem (XXX.912.660-XX); Adão London Oliveira de Bem (XXX.912.660-XX); Adão Rios Rocha (XXX.339.760-XX); Alberto de Oliveira (XXX.393.620-XX); Alberto de Oliveira (XXX.393.620-XX); Albino da Rosa (XXX.312.500-XX); Aleise Ines Bugnotto Pereira (XXX.839.350-XX); Almir Fiorin (XXX.751.460-XX); Almir Machado Marchiori (XXX.936.860-XX); Amaury Lopes Martins (XXX.346.760-XX); Amelia Dileta Oliveira Quites (XXX.613.470-XX); Amelia Godoy de Freitas (XXX.223.830-XX); Amelia de Freitas Piccolo (XXX.223.830-XX); Amelia de Freitas Piccolo (XXX.223.830-XX); Anna Rosa Marcuzo Lima (XXX.640.310-XX); Antonia Luiza Gonçalves (XXX.839.500-XX); Antonio Gomes dos Santos (XXX.617.090-XX); Antonio Jose Pedroso da Rosa (XXX.459.450-XX); Antonio Jose Pedroso da Rosa (XXX.459.450-XX); Antonio Jose Pedroso da Rosa (XXX.459.450-XX)

BENJAMIN ZYMLER

não há.

Procurador Rodrigo Medeiros de Lima

APOSENTADORIA (APOS)

Secretaria de Fiscalização de Pessoal (SEFIP).